【裁判字號】    92,上易,435
【裁判日期】    920429
【裁判案由】    詐欺
【裁判全文】
臺灣高等法院刑事判決                            九十二年度上易字第四三五號
    上  訴  人  臺灣板橋地方法院檢察署檢察官
    被      告  丙○○
右上訴人因被告詐欺案件，不服臺灣板橋地方法院九十年度易字第三一五一號，中華
民國九十一年十二月二十六日第一審判決（起訴案號：臺灣板橋地方法院檢察署九十
年度偵字第四一四一號），提起上訴，本院判決如左：
    主  文
上訴駁回。
    理  由
一、公訴意旨略以：被告丙○○基於概括犯意，意圖為自己不法之所有，明知其已無
    支付能力，仍承攬力泰營造有限公司之油漆工程，於民國八十九年七月間雇請告
    訴人乙○○、戊○○、己○○、庚○○、辛○○為該工程之油漆工人，佯稱可領
    取豐厚之工資，詎被告於領取該工程款後，竟稱工程不順利而拒付乙○○、戊○○、己○○、庚○○、辛○○之工資分別為新台幣（以下同）四萬七千二百五十
    元、四萬三千五百元、二萬一千二百五十元、六千二百五十元、六萬六千二百五
    十元，先後計騙取五人相當於工資三十萬七千二百五十元之不法利益。屢經甲○○等人催討，均無結果，始知受騙。因認被告涉犯刑法第三百三十九條第二項之
    罪嫌。
二、本件公訴人認被告涉犯詐欺得利罪嫌，要以告訴人之指訴、卷附本票影本暨被告
    於偵查中前後供述不一等為論據。被告堅詞否認有何詐欺犯行，辯稱：伊是沒有
    辦法才沒有還，伊現已在工作，伊想慢慢分期還，並無詐欺情事等語。經查：
  (一)告訴人己○○於偵查中指稱：伊共做三十五天半，還欠伊二萬一千二百五十元；
    戊○○指稱：伊共計做二十九天半，尚欠伊四萬三千七百五十元；乙○○指稱：
    伊共做三十六天半，尚欠伊四萬七千二百五十元；辛○○指稱：伊做四十四天，
    尚欠伊六萬六千二百五十元；庚○○指稱：伊做十六天半，尚欠伊六千二百五十
    元（詳見偵查卷第三頁反面、第四頁）。再告訴人指稱系爭本票是被告簽發供工
    資之擔保（詳見偵查卷第十頁反面）。又告訴人為右揭油漆工程每日工資為二千
    五百元，亦據告訴人甲○○於本院指述在卷（詳見本院卷第二十頁）。
  (二)被告於偵查中供稱：伊因做的工程有瑕疵，尚未收到尾款等語（詳見偵查卷第十
    一頁）。再被告於九十一年五月二十三日在原審當場償還告訴人庚○○、辛○○
    、乙○○、戊○○、己○○依序為六千二百五十元、一萬元、六千元、六千元、
    五千五百元，此有訊問筆錄可憑（詳見原審卷第七七頁）。又被告之妻丁○○於
    九十一年十一月二十一日在原審當場交付告訴人辛○○五萬二千元，此亦有訊問
    筆錄可憑（詳見原審卷第八四頁）。另被告之妻丁○○於九十一年十二月十六日
    在原審當場交付告訴人辛○○二萬六千元（含現金一萬六千元、支票面額一萬元
    之支票一紙），此有訊問筆錄可稽（詳見原審卷第九四頁）。
  (三)綜上：依告訴人等右揭指訴，可見告訴人五人合計之工作日數為一百六十二日，
    每日工資為二千五百元，則被告原應給付告訴人五人之工資計四十萬五千元。再
    依告訴人右揭指訴，可見告訴人提起本件告訴時，被告積欠告訴人五人之工資合
    計為十八萬四千七百五十元。又依右揭原審之訊問筆錄所載，可見被告及其妻於
    原審開庭時陸續償還告訴人計十一萬一千七百五十元。按被告原應給付告訴人之
    工資合計為四十萬五千元，俟告訴人提起本件告訴時則尚積欠十八萬四千七百五
    十元，可見於告訴人提起本件告訴之前，被告已給付告訴人工資計二十二萬零二
    百五十元。足徵被告於雇用告訴人工作之初，均有如期給付工資，是尚難遽認被
    告於雇用告訴人之初在主觀即存有不法所有之詐欺意圖。再被告於原審審理期間
    又陸續清償十一萬一千七百五十元，益徵被告於雇用告訴人之時並無不法所有之
    詐欺意圖。又被告所簽發交付告訴人等用以擔保工資之本票，雖未如期兌現，此
    應係被告嗣後發生週轉困難致未能如期兌付。此外復查無其他積極證據足資證明
    被告有何詐欺得利犯行，是被告被訴之犯罪事實，要屬不能證明。原審以不能證
    明被告犯罪，諭知被告無罪，核無不當。檢察官上訴指摘原審判決不當，請求撤
    銷改判，為無理由，應予駁回。
三、被告經合法通知，無正當理由不到庭，爰不待其到庭陳述，逕行判決。
據上論斷，應依刑事訴訟法第三百六十八條、第三百七十一條，判決如主文。
本案經檢察官呂光華到庭執行職務。
中      華      民      國    九十二    年      四      月    二十九    日
                              臺灣高等法院刑事第二十四庭
                                  審判長法  官  陳  貽  男
                                        法  官  李  世  貴
                                        法  官  陳  憲  裕
右正本證明與原本無異。
不得上訴。
                                        書記官  劉  育  妃
中    華    民    國      九十二  年       四       月       三十       日


司法院資訊處製作；財團法人民間司法改革基金會備份。
